



Sevilla



656 588 717



danielsanguino1980@gmail.com



portfolio



linkedin.com/in/dani-sanguino



github.com/danisanguino















SASS JavaScript TypeScript Php











Express PostgreeSQL MongoDB













Git

Cloudinadry AuthO OpenAI













Photoshop Indesign Illustrator



**Jenkis** 

Click Up













Gulp

VS Code Wordpress Prestashop Docker

perseverante, profesión comprometida con el aprendizaje continuo. Disfruto trabajando en equipo, valorando la colaboración y comunicación efectiva. Mi entusiasmo por lo que hago se refleja en la dedicación calidad de mi trabajo, siempre éxito del equipo y de la organización.

**IDIOMAS** Español - Nativo Inglés - Técnico

# IANIFI SANGUII

### Front End Developer & Graphic Designer

# SOBRE MI

Front End Developer con una sólida trayectoria de más de 15 años en diseño gráfico y comunicación. Me he especializado en el desarrollo web, trabajando con tecnologías como JavaScript, TypeScript, Php, React, Node.js, Express, Next.js, así como en bases de datos relacionales y no relacionales, usando ORM's como Prisma y Mongoose.

## EXPERIENCIA LABORAL

#### FULL STACK DEVELOPER MUVADRONES 2024 - ACT

Desarrollo portal clientes, BBDD, autenticación, visualización archivos .fbx. Stack MERN

#### FULL STACK DEVELOPER VIRTUAL MENTOR 2024 - ACT

Implementación chat inteligencia artificial con openAI, autenticación de usuarios y control de hilos de conversación.

#### FULL STACK DEVELOPER ASSEMBLER INSTITUTE 2023-2024

- Apollofy: App de música en streaming, Front End y Back End desarrollados con React, Node.js, Express, MongoDB, AuthO, Cloudinary, Jest, Jenkis siguiendo el patrón
- MovieHub: Proyecto Full Stack basado en Next.js en la parte de frontend y Node.js y express en backend con login de usuarios y operaciones CRUD, arquitectura MVC y con base de datos PostgreSQL.
- Ecommerce Forniture 472: Diseño y desarrollo de app para móvil y tablets de ecommerce usando React, Redux Toolkit y React hooks.
- Rick & Morty: Desarrollada con Web Components y llamadas a API. 100% Responsive.

## RESPONSABLE MARKETING. DISEÑO GRÁFICO SANICOR 2016-2023

- Web corporativa Sanicor.
- Gestión integral y diseño de Stand en congreso Ortomedical Care 2016 y 2018.
- Configuración y programación brightsign (hardware reproductor de videos) en más de 15 centros ortopédicos.
- Diseño y gestión de papelería corporativa para 28 centros.
- Campañas de navidad en centros y fechas puntuales (vuelta al cole, verano, haloween).
- Community manager y activación de campañas.
- Diseño, logística, producción y control de almacenaje y stock de merchandising.

### RESPONSABI E MARKETING DISEÑO GRÁFICO GÓMEZ BESER 2012-2023

Durante esta etapa, me especialicé en marketing y comunicación, incluyendo diseño corporativo, gestión de comunidades, programación web, e-commerce, y creación y difusión de campañas en redes sociales, mailings y medios físicos como vallas, buses, periódicos y revistas.

# **FORMACIÓN**

## MÁSTER EN SOFTWARE DEVELOPMENT 2023-2024

Me formé durante 9 meses en programación web y aplicaciones, especializándome como Fullstack Developer en Assembler Institute of Technology, tras una amplia experiencia en diseño gráfico y comunicación.

### DISENO GRAFICO Y WEB ARTES VISUALES 2004-2006

Me decanté por el diseño gráfico al darme cuenta que era un mundo que me interesaba mucho, lo cursé y terminé con bastante nota siendo de los primeros de mi promoción.